【裁判字號】    95,裁,463
【裁判日期】    950309
【裁判案由】    商標註冊
【裁判全文】
最  高  行  政  法  院  裁  定
                                     95年度裁字第00463號
上  訴  人  布蘭達股份有限公司
代  表  人  甲○○
                          （送達代收人乙○○
被 上訴 人  經濟部智慧財產局
代  表  人  蔡練生
上列當事人間因商標註冊事件，上訴人對於中華民國93年9月29
日臺北高等行政法院92年度訴字第3847號判決，提起上訴，本院
裁定如下：
    主  文
上訴駁回。
上訴審訴訟費用由上訴人負擔。
    理  由
一、按對於高等行政法院判決之上訴，非以其違背法令為理由，
    不得為之，行政訴訟法第242條定有明文。同法第243條第1
    項規定，判決不適用法規或適用不當者，為違背法令；而判
    決有第243條第2項所列各款情形之一者，其判決當然違背法
    令。又提起上訴，應以上訴狀表明上訴理由並應添具關於上
    訴理由之必要證據，復為同法第244條第1項第4款及第2項所
    明定。準此，當事人提起上訴，如以原審判決有行政訴訟法
    第243條第1項不適用法規或適用不當為理由時，其上訴狀應
    有具體之指摘，並揭示該法規之條項或其內容；如以原審判
    決有第243條第2項所列各款情形之當然違背法令為理由時，
    其上訴狀應揭示合於該款之事實。如上訴狀未依此項方法表
    明，或其所表明者，顯與上開法條規定之情形不相合時，即
    難認為已對原審判決之違背法令有具體之指摘，其上訴自難
    認為合法。
二、上訴意旨略謂：據以核駁之註冊第703098號「Yuppy及圖」
    商標圖樣之主要部分，與系爭被核駁申請註冊之「YAPPY及
    圖」商標主要部分，外觀、讀音並不近似。參照本院26年判
    字第20號判例意旨，判斷兩商標是否近似，應就各商標之主
    要部分異時異地隔離觀察，以辨其是否足以引起混同誤認之
    虞。依被上訴人所言，系爭商標中之「YAPPY」讀音為﹝ja
    pi﹞，據以核駁商標中之「YUPPY」讀音為﹝j pi﹞，極相
    彷彿。然英文中類似字詞之發音，「HAPPY」及「YAP」皆發
    音為﹝h pi﹞及﹝j  ﹞，﹝j ﹞音近似中文之﹝耶﹞；而
    ﹝j ﹞音則近似中文﹝押﹞，何來極相彷彿之說；又英文字
    母「A」與「U」在外觀上更是天差地遠，是兩商標在外觀或
    讀音上皆無構成近似，應無混同誤認之虞。被上訴人未詳加
    審查，即認定系爭商標與據以核駁商標構成近似，並以商標
    法第37條第12款核駁上訴人系爭商標申請案，明顯有所疏失
    且違法不當，而原判決及訴願決定亦附和被上訴人之意見，
    分別為判決駁回及訴願駁回之決定，嚴重侵害上訴人之權益
    云云。
三、經查上訴人之上開理由，無非對於原審取捨證據、認定系爭
    申請註冊之商標與據以核駁商標應屬近似商標之職權事項，
    任加爭執，並未表明原判決究有如何不適用法規或適用不當
    ，或有如何違反法律、司法院解釋或本院判例之具體情事。
    至於本院26年判字第20號判例所指「商標之近似與否應隔離
    觀察以為判定之標準，縱令兩商標對照比較能見其差別，然
    異地異時各別觀察則不易見者，仍不得不謂為近似，故凡商
    標無論在外觀上名稱上或觀念上，其主要部分近似，有足以
    惹起混同誤認之虞，而其他附屬部分雖不近似仍不得不謂為
    近似之商標」，尚不能作為有利於上訴人之認定。上訴人援
    用上開判例，主張系爭商標與據以核駁商標之主要部分不構
    成近似，指摘原判決、被上訴人之審定處分及訴願決定顯然
    違法不當，自與行政訴訟法第243條規定之情形不合。依首
    揭法條規定，本件上訴為不合法，應予駁回。
四、依行政訴訟法第249條第1項前段、第104條、民事訴訟法第
    95條、第78條，裁定如主文。
中    華    民    國    95    年    3     月    9     日
                  第二庭審判長法  官  廖  政  雄
                              法  官  林  清  祥
                              法  官  鍾  耀  光
                              法  官  姜  仁  脩
                              法  官  胡  國  棟
以  上  正  本  證  明  與  原  本  無  異
中    華    民    國    95    年    3     月    10    日
                              書記官  蘇  金  全


司法院資訊處製作；財團法人民間司法改革基金會備份。
